【裁判字號】    97,易,1356
【裁判日期】    970604
【裁判案由】    竊盜
【裁判全文】
臺灣板橋地方法院刑事判決              97年度易字第1356號
公  訴  人  臺灣板橋地方法院檢察署檢察官
被      告  甲○○
                    （現另案於臺灣臺北監獄臺北分監執行）
上列被告因竊盜案件，經檢察官提起公訴（97年度偵字第8012號
），被告於本院準備程序進行中就被訴事實為有罪之陳述，經本
院裁定進行簡式審判程序，判決如下：
    主  文
甲○○結夥三人以上攜帶兇器於夜間侵入有人居住之建築物竊盜
，處有期徒刑柒月。
    事  實
一、甲○○與乙○○（另行審結）共同基於意圖為自己不法所有
    之犯意聯絡，於民國97年2 月24日晚間11時許之夜間，前往
    夜間有人留宿看守之臺北縣板橋市○○路437 號工地，由甲
    ○○持自現場拾起，客觀上足對人之生命、身體、安全構成
    威脅，具有危險性而可供兇器使用之剉刀1 支、螺絲起子2
    支，自工地大門侵入有人居住之上開工地（無故侵入建築物
    部分未據告訴）後，適遇同在上址行竊之另二名真實姓名年
    籍不詳之成年男子，甲○○、乙○○即與該二名成年男子基
    於意圖為自己不法所有之犯意聯絡，由乙○○負責把風，甲
    ○○及該二名真實姓名年籍不詳之成年男子則負責搬運工地
    內由工地主任許根華管領之8mm 太平洋電線4 捲、14mm太平
    洋電線12捲、22mm太平洋電線3 捲、30 mm 太平洋電線12捲
    而竊盜得手。嗣經在上開工地留宿看守之監工鐘禮杰發覺報
    警處理後，於翌日凌晨2 時30分許，為警在上址工地內當場
    查獲甲○○、乙○○，並扣得剉刀1 支、螺絲起子2 支，另
    二名真實姓名年籍不詳之成年男子則趁隙逃逸。
二、案經許根華訴由臺北縣政府警察局海山分局報請臺灣板橋地
    方法院檢察署檢察官偵查起訴。本院於準備程序進行中，被
    告就被訴事實為有罪之陳述，經告知被告簡式審判程序之旨
    ，並聽取當事人之意見後，裁定進行簡式審判程序。
    理  由
一、上揭犯罪事實，業經被告甲○○於本院準備程序及審理中坦
    承不諱，核與共犯乙○○於警詢、偵查中之供述情節及證人
    鐘禮杰、許根華於警詢中證述情節相符，並有剉刀1 支、螺
    絲起子2 支扣案可資佐證及贓物認領保管單1 份、贓物及現
    場照片共6 張附卷可稽，足認被告甲○○之自白與事實相符
    ，洵堪採為認定事實之依據。事證明確，被告甲○○犯行，
    應堪認定。
二、按刑法第321 條第1 項第1 款所稱有人居住之建築物，只需
    事實上有人居住，為久為暫，則非所計，是上開工地於夜間
    既由鐘禮杰留宿看管，上開工地自應屬有人居住之建築物。
    又刑法第321 條第1 項第3 款之攜帶兇器竊盜罪，係以行為
    人攜帶兇器竊盜為其加重條件，此所謂兇器，其種類並無限
    制，凡客觀上足對人之生命、身體、安全構成威脅，具有危
    險性之兇器均屬之，且祇須行竊時攜帶此種具有危險性之兇
    器為已足，並不以攜帶之初有行兇之意圖為必要，最高法院
    79年度臺上字第5253號判例意旨可資參照，是被告甲○○於
    行竊時所攜帶之剉刀1 支、螺絲起子2 支，均係金屬材質，
    如以之攻擊人體，足以造成相當之傷害，是可認該物客觀上
    可對人之生命、身體、安全構成威脅，具有危險性，應屬刑
    法第321 條第1 項第3 款所定之兇器。而被告甲○○、乙○
    ○係由工地大門侵入該工地，已經被告甲○○供述明確，復
    無積極證據足證被告甲○○係毀壞該工地之窗戶玻璃後侵入
    該工地，自應為有利被告甲○○之認定，是核被告甲○○所
    為，應係犯刑法第321 條第1 項第1 、3 、4 款結夥三人以
    上攜帶兇器於夜間侵入有人居住之建築物竊盜罪，公訴意旨
    漏未斟酌上情，認被告所為係犯刑法第321 條第1 項第2 、
    3 、4 款結夥三人以上攜帶兇器毀越安全設備竊盜罪，容有
    未洽。又被告甲○○與乙○○、該二名真實姓名年籍不詳之
    成年男子就上開犯行間，有犯意之聯絡及行為之分擔，皆為
    共同正犯。爰審酌被告正值壯年，不思以正途獲取財物，任
    意竊取他人之財物，自應予非難，兼衡其素行、智識程度、
    犯罪之動機、目的、手段、竊盜所得財物之價值，及犯後坦
    承犯行之態度等一切情狀，量處如主文所示之刑，以資懲儆
    。又被告甲○○竊盜時所攜帶之剉刀1 支、螺絲起子2 支，
    並非被告甲○○或共犯所有，業經被告甲○○供承在卷，又
    非違禁物，自無庸併予宣告沒收。
據上論斷，應依刑事訴訟法第273 條之1 第1 項、第299 條第1
項前段，刑法第28條、第321 條第1 項第1 款、第3 款、第4 款
，判決如主文。
本案經檢察官陳佳宏到庭執行職務。
中    華    民    國    97    年    6     月    4     日
                      刑事第十六庭  法  官    曾淑娟
上列正本證明與原本無異。
如不服本判決，應於判決送達後十日內敘明上訴理由，向本院提
出上訴狀（應附繕本），上訴於臺灣高等法院。
                                    書記官    謝雪紅
中    華    民    國    97    年    6     月    16    日
附錄本案論罪科刑法條全文：
中華民國刑法第321條
犯竊盜罪而有左列情形之一者，處6 月以上、5 年以下有期徒刑
：
一、於夜間侵入住宅或有人居住之建築物、船艦或隱匿其內而犯
    之者。
二、毀越門扇、牆垣或其他安全設備而犯之者。
三、攜帶兇器而犯之者。
四、結夥三人以上而犯之者。
五、乘火災、水災或其他災害之際而犯之者。
六、在車站或埠頭而犯之者
前項之未遂犯罰之。


司法院資訊處製作；財團法人民間司法改革基金會備份。
